臺灣屏東地方法院刑事判決　　　　　　　 96年度易字第126號
公　訴　人　臺灣屏東地方法院檢察署檢察官
被　　　告　戊○○
　　　　　　　　　　2(
上列被告因竊盜案件，經檢察官提起公訴（95年度偵字第7613號
、96年度偵字第682 號），被告於本院準備程序中就被訴事實為
有罪之陳述，經本院合議庭裁定由受命法官獨任依簡式審判程序
審理，判決如下：
    主  文
戊○○結夥三人以上攜帶兇器竊盜，累犯，處有期徒刑玖月。
    事  實
一、戊○○前於民國89年間因犯偽造文書案件，經台灣高雄地方
    法院以89年度訴字第540 號判決判處有期徒刑1 年2 月，上
    訴經台灣高等法院高雄分院以89年度上訴字第1655號判決撤
    銷改判處有期徒刑1 年2 月，緩刑4 年，復由最高法院以93
    年度台上字第216 號判決撤銷發回台灣高等法院高雄分院以
    93年度上更（一）字第47號撤銷改判處有期徒刑1 年2 月，
    再經最高法院以93年度台上字第4257駁回上訴而確定，戊○○於93年11月2 日入監服刑，94年10月11日因縮短刑期假釋
    出監，嗣於94年12月8 日縮刑期滿假釋未經撤銷以執行完畢
    論。
二、戊○○於95年12月25日18時許，前往屏東縣恆春鎮找綽號「
    文仔」之友人甲○○，因二人缺錢花用，甲○○乃提議竊取
    電纜線變賣牟利，並找綽號「瘦仔」之己○○加入，渠等3
    人遂共同意圖為自己不法所有，謀議竊取電纜線。計畫既定
    後，甲○○遂與戊○○約定集合時間及地點，而甲○○則先
    意圖為自己不法所有，於同日21時許，在屏東縣恆春鎮○○
    路102 號前，以自備鑰匙竊取乙○○所有車牌號碼YA－1087
    號自小貨車一部後，再駕駛上開自小貨車分別至恆春鎮○○
    路附近及恆春鎮台26線精工加油站搭載己○○及戊○○，三
    人攜帶由己○○向友人借得之客觀上可供兇器使用之油壓剪
    1 支、千斤頂2 支、鋼索3 條、梅花扳手2 支、T 字扳手1
    支及手套1 雙等工具，於95年12月26日凌晨2 時許，前往屏
    東縣車城鄉○○村○○路段，將道路路面地下電纜線專用鐵
    蓋掀起，甲○○用鋼索將藏於地下之為經營供給電能事業之
    台灣電力股份有限公司（下稱台電公司）所架設之供電設備
    之PVC 地下電纜線綁住，另一頭繫於前揭自小貨車後方，然
    後駕駛前揭自小貨車拉出電纜線；己○○則以油壓剪剪下電
    纜線並加以綑綁置於自小貨車車斗；戊○○則在旁把風，三
    人共竊得電纜線98公尺，重63.5公斤。嗣於95年12月26日凌
    晨3 時10分許，因員警執行巡邏勤務行經該處發覺而逮捕戊○○並扣得上開自小貨車（已發還與被害人乙○○）、上開
    竊得之電纜線（已發還與台電公司員工丙○○）及上開工具
    等物。
三、案經屏東縣警察局恆春分局報告臺灣屏東地方法院檢察署檢
    察官偵查起訴。
    理  由
一、本案被告所犯為死刑、無刑徒刑或最輕本刑為3 年以上有期
    徒刑以外之罪，其於準備程序中就被訴事實為有罪之陳述，
    經法官告知簡式審判程序之旨，並聽取公訴人之意見後，依
    刑事訴訟法第273 條之1 第1 項規定，裁定由受命法官獨任
    進行簡式審判程序，合先敘明。
二、上揭事實業據被告戊○○於本院審理中供認不諱，與證人即
    同案被告己○○、甲○○於偵訊時證述互核均相一致，並經
    證人即被害人乙○○、證人即台電公司員工丙○○、證人即
    屏東縣車城鄉鄉公所技工丁○○於警詢中證述詳實，並有油
    壓剪1 支、千斤頂2 支、鋼索3 條、梅花扳手2 支、T 字扳
    手1 支及手套1 雙扣案可證，此外，另有贓物認領保管單2
    紙及照片23幀附卷可稽。本件事證明確，被告戊○○犯行堪
    以認定。
三、按刑法第321 條第1 項第3 款之攜帶兇器竊盜罪，係以行為
    人攜帶兇器竊盜為其加重條件，此所謂兇器，其種類並無限
    制，凡客觀上足對人之生命、身體、安全構成威脅，具有危
    險性之兇器均屬之，且祇須行竊時攜帶此種具有危險性之兇
    器為已足，並不以攜帶之初有行兇之意圖為必要，最高法院
    79年台上字第5253號著有判例可資參照。查油壓剪、鋼索、
    扳手均為具有相當鋒利程度或硬度之金屬器具，係足以殺傷
    人生命、身體之器械，顯為具有危險性之兇器，是被告戊○○與同案被告己○○、甲○○共同攜帶上開工具竊取電纜線
    ，雖僅係將之作為行竊之工具，自始並無用以行兇之意圖，
    仍應該當攜帶兇器竊盜罪。核被告戊○○所為，係犯刑法第
    321 條第1 項第3 款、第4 款之結夥3 人以上攜帶兇器竊盜
    罪之攜帶兇器竊盜罪；又本件台電公司所架設地下電纜線，
    乃屬電業法所規定之供電設備，故被告竊取供電設備之行為
    ，自應依電業法第105 條之規定，適用刑法第321 條第1 項
    第3 款、第4 款之結夥3 人以上攜帶兇器竊盜罪論處。被告
    戊○○與同案被告甲○○、己○○就上開加重竊盜犯行，均
    有犯意聯絡及行為分擔，應分別論以共同正犯。被告戊○○
    前有如事實欄所示之科刑及執行情形，有台灣高等法院被告
    前案紀錄表附卷足憑，其於刑之執行完畢後五年內，故意再
    犯本件有期徒刑之罪，為累犯，應依法加重其刑。爰審酌被
    告為高職畢業，素行非佳，有偽造文書、侵占等前科（參卷
    附之台灣高等法院被告前案紀錄表），僅因南下探訪甲○○
    ，遂突生貪念，而與甲○○等人共同竊取電纜線，並造成該
    路段路燈無法照明之公共危害，惟念及被告非主謀者，僅在
    場把風，惡意非重，且犯後尚能坦承犯行，尚知悔悟等一切
    情狀，量處如主文所示之刑。至檢察官雖具體求刑1 年，惟
    審酌被告之犯行及在本案中參與犯罪之程度，本院認量處前
    開之刑，已足懲戒其犯行，求刑意旨，毋寧過重，附此敘明
    。被告3 人用以行竊之油壓剪1 支、千斤頂2 支、鋼索3 條
    、梅花扳手2 支、T 字扳手1 支及手套1 雙等扣案物品，經
    被告戊○○陳明為同案被告己○○向友人借得等語在卷，則
    非為被告戊○○及共犯己○○、江金成所有，亦非違禁物，
    爰不另為沒收之宣告。
據上論斷，應依刑事訴訟法第273 條之1 第1 項、第299 條第1
項前段，電業法第105 條、刑法第28條、第321 條第1 項第3 款
、第4 款、第47條第1 項，判決如主文。
本案經檢察官鍾仁松到庭執行職務
中　　華　　民　　國　　96　　年　　3 　　月　　20　　日
                  刑事第二庭    法  官  陳海寧
以上正本證明與原本無異。
如不服本判決應於收受本判決送達後10日內向本院提出上訴書狀
，其未敘述上訴理由者，並得於提起上訴後10日內向本院補提理
由書狀（均須按他造當事人之人數附繕本）「切勿逕送上級法院
」
中　　華　　民　　國　　96　　年　　3 　　月　　23　　日
                                書記官  馮得弟
附錄本件判決論罪科刑法條：
刑法第321條第1項第3款、第4款
犯竊盜罪而有左列情形之一者，處 6 月以上、 5 年以下有期徒
刑：
三  攜帶兇器而犯之者。
四  結夥三人以上而犯之者
